臺灣基隆地方法院刑事判決
110年度簡上字第73號
聲  請  人  臺灣基隆地方檢察署檢察官
上  訴  人  
即  被  告  商琳  


上列上訴人即被告因詐欺案件，不服本院簡易庭中華民國110年8
月31日所為110年度基簡字第531號第一審判決（聲請簡易判決處
刑案號：110年度偵字第2927、2936號），提起上訴，本院管轄
第二審之合議庭判決如下：
    主  文
原判決撤銷。
商琳犯詐欺取財罪，共貳罪，均累犯，各處有期徒刑參月，如易
科罰金，均以新臺幣壹仟元折算壹日。應執行有期徒刑肆月，如
易科罰金，以新臺幣壹仟元折算壹日。
    事實及理由
一、本案經審理結果，認第一審判決上訴人即被告商琳犯刑法第
    339條第1項之詐欺取財罪共2罪，均累犯，各量處有期徒刑4
    月，如易科罰金，以新臺幣（下同）1,000 元折算1日，應
    執行有期徒刑6月，如易科罰金，以1,000元折算1日；未扣
    案犯罪所得1,400元、3,850元均沒收，於全部或一部不以沒
    收或不宜執行沒收時，追徵其價額，除就量刑及沒收部分未
    及審酌事後和解及賠償告訴人潘星垣、黃淑之損害等情形（
    詳下述）予以撤銷改判外，其餘認事、用法均無違誤，應予
    維持，並引用第一審判決書記載之事實、證據及理由（如附
    件）。
二、被告上訴意旨略以：已與告訴人2人和解並賠償其損害，請
    求從輕量刑等語。
三、撤銷改判之理由：
　㈠原審以被告罪證明確，量處有期徒刑4月共2罪，應執行有期
    徒刑6月及諭知以1,000元折算1日之易科罰金標準、未扣案
    犯罪所得共計5,250元均沒收追徵，固非無見。惟查，被告
    於本院準備程序、審理程序時與告訴人潘星垣、黃淑和解並
    賠償其損害，有本院111年1月19日準備程序筆錄、告訴人潘
    星垣填寫之領據1份在卷可稽（見本院二審卷第74、79頁）
    ，原審判決未及審酌上節，上訴意旨希望本院改判較輕刑度
    ，就此部分為有理由，應由本院撤銷改判。
  ㈡爰以行為人之責任為基礎，審酌被告曾數次因財產犯罪經法
    院論罪科刑，有臺灣高等法院被告前案紀錄表附卷可參，卻
    仍不知尊重他人財產權，於本案恣意詐取他人財物，其行為
    對社會經濟秩序及他人財產安全造成危害，應予非難；兼衡
    被告坦承犯行之犯後態度、詐得之財物價值、犯罪動機、目
    的、手段；暨考量其於本院審理中自述學歷碩士畢業，現與
    朋友創業中，未婚無子嗣，經濟小康等一切情狀，就其所犯
    二罪，分別量處如主文所示之刑及諭知易科罰金折算標準；
    並考量其犯罪行為之不法與罪責程度，及對被告施以矯正之
    必要性，定應執行刑暨諭知易科罰金之折算標準如主文所示
    。
　㈢被告犯罪所得共計5,250元，業經全數返還予告訴人潘星垣、
    黃淑已如上所述，爰依刑法第38條之1第5項規定，不予宣告
    沒收。
中　　華　　民　　國　　111 　年　　3 　　月　　17　　日
            刑事第二庭  審判長法  官  王福康
                              法  官  鄭富容
                              法  官  李  岳
以上正本係照原本作成。
本件判決不得上訴。
中　　華　　民　　國　　111 　年　　3 　　月　　17　　日
                              書記官  白豐瑋
臺灣基隆地方法院刑事簡易判決
110年度基簡字第531號
聲　請　人　臺灣基隆地方檢察署檢察官
被　　　告　商琳　　
上列被告因詐欺案件，經檢察官聲請以簡易判決處刑（110年度
偵字第2927號、第2936號），本院判決如下：
    主  文
商琳犯詐欺取財罪，共貳罪，均累犯，各處有期徒刑肆月，如易
科罰金，均以新臺幣壹仟元折算壹日。未扣案犯罪所得新臺幣壹
仟肆佰元、新臺幣參仟捌佰伍拾元均沒收，於全部或一部不能沒
收或不宜執行沒收時，追徵其價額。應執行有期徒刑陸月，如易
科罰金，以新臺幣壹仟元折算壹日。   
    事實及理由
一、本件犯罪事實及證據均引用檢察官聲請簡易判決處刑書（如
    附件）之記載。
二、論罪科刑：
㈠、核被告所為，均係犯刑法第339條第1項之詐欺取財罪。被告
    先後2次詐欺之犯行，犯意各別，行為互殊，應予分論併罰
    。
㈡、被告前因違反毒品危害防制條例案件，經臺灣臺北地方法院1
    09年度簡字第899號判決，判處有期徒刑3月確定，於109年6
    月23日易科罰金執行完畢等情，有臺灣高等法院被告前案紀
    錄表在卷可查，其於受徒刑之執行完畢後，5年以內故意再
    犯本案有期徒刑以上之罪，為累犯，而本案依被告犯罪情節
    ，並無應量處最低法定刑，卻無法適用刑法第59條減輕規定
    ，致其所受刑罰超過其所應負擔罪責之情形，參諸司法院釋
    字第775號解釋之意旨，仍均應依刑法第47條第1項之規定加
    重其刑（最高法院108年度台上字第338號、第4160號判決參
    照）。
㈢、爰審酌被告曾數次因財產犯罪經法院論罪科刑，有臺灣高等
    法院被告前案紀錄表附卷可參，卻仍不知尊重他人財產權，
    於本案恣意詐取他人財物，其行為對社會經濟秩序及他人財
    產安全造成危害，應予非難；兼衡被告坦承犯行之犯後態度
    、詐得之財物價值、犯罪動機、目的、手段；暨考量其於警
    詢自述教育程度為碩士、家庭經濟狀況小康等一切情狀，分
    別量處如主文所示之刑，且均諭知易科罰金之折算標準，另
    參酌被告所犯2罪罪名相同，犯罪手法類似，責任非難重複
    性較高，暨權衡被告所犯各罪之犯罪時間間隔、罪質、整體
    犯罪非難評價，定應執行之刑及諭知易科罰金折算標準如主
    文所示。
三、被告本案詐得之新臺幣1,400元、3,850元，均係其所有之犯
    罪所得，亦未經合法發還被害人，雖未扣案，仍均應依刑法
    第38條之1第1項前段、第3項之規定，宣告沒收，並於全部
    或一部不能沒收或不宜執行沒收時，追徵其價額。而前開宣
    告之多數沒收，依刑法第40條之2第1項規定，併執行之。
四、依刑事訴訟法第449條第1項前段、第3項、第450 條第1 項
    、第454條第2項，逕以簡易判決如主文。
五、如不服本判決，得自收受送達之翌日起20日內向本院提出上
    訴狀，上訴於本院第二審合議庭（須附繕本）。
本案經檢察官蕭擁溱聲請以簡易判決處刑。
中　　華　　民　　國　　110 　年　　8 　　月　　31　　日
                  基隆簡易庭    法　官　施又傑
以上正本證明與原本無異。
如不服本判決，應於判決送達後20日內，向本院提出上訴書狀，
敘述上訴理由，上訴於本院合議庭，並按他造當事人之人數附具
繕本。
中　　華　　民　　國　　110 　年　　8 　　月　　31　　日
                                書記官　連懿婷
附錄本案論罪科刑法條全文：
中華民國刑法第339條
（普通詐欺罪）
意圖為自己或第三人不法之所有，以詐術使人將本人或第三人之
物交付者，處5年以下有期徒刑、拘役或科或併科50萬元以下罰
金。
以前項方法得財產上不法之利益或使第三人得之者，亦同。
前二項之未遂犯罰之。
附件：
臺灣基隆地方檢察署檢察官聲請簡易判決處刑書　
                                     110年度偵字第2927號
                                     110年度偵字第2936號
　　被　　　告　商琳　　
上列被告因詐欺案件，業經偵查終結，認為宜聲請以簡易判決處
刑，茲將犯罪事實及證據並所犯法條分敘如下：　
　　　　犯  罪  事  實
一、商琳前因違反藥事法案件，經臺灣新北地方法院以106年度
    簡字第5198號判決有期徒刑4月，嗣上訴後經同法院以107年
    度簡上字第154號駁回上訴確定，於民國108年6月17日執行
    完畢。詎不知悔改，竟意圖為自己不法之所有，基於詐欺之
    犯意，於①109年11月20日13時50分許，在基隆市○○區○○路0
    段00號潘星垣經營管理之德利燈光室內，自貨架上拿取嵌燈
    5個後，向潘星垣佯稱：上開嵌燈5個為先前在該店內購買，
    因故要求退貨退款，並將上開嵌燈5個交予潘星垣，致潘星
    垣誤信為真，同意退款並交付新臺幣（下同）1,400元與商
    琳。②109年11月20日14時許，在基隆市○○區○○路0段000號黃
    淑管理之宏仁藥局，自貨架上拿取護具(價值1,150元)1個及
    兒茶素健康食品(價值2,700元)1瓶後，向黃淑佯稱：上開護
    具及健康食品為先前在該店內購買，因故要求退貨退款，並
    將上開護具及健康食品交予黃淑，致黃淑誤信為真，同意退
    款並交付3,850元與商琳。嗣潘星垣、黃淑發覺有異，經報
    警處理循線查悉上情。
二、案經潘星垣、黃淑訴由基隆市警察局第四分局報告偵辦。　
　　　　證據並所犯法條
一、前揭犯罪事實，業據被告商琳於偵查中坦承不諱，核與證人
    即告訴人潘星垣、黃淑於偵查中、證人即搭載商琳前往現場
    之不知情友人徐康華於警詢中證述之情節相符，且有現場及
    路口監視器翻拍照片等附卷可稽，足認被告任意性自白與事
    實相符，本件事證明確，被告犯嫌應堪認定。
二、核被告所為，係犯刑法第339條第1項之詐欺取財既遂罪嫌，
    其所犯二次詐欺取財犯行，請分論併罰。又被告有犯罪事實
    欄所載犯罪科刑及執行情形，曾受有期徒刑之執行完畢，有
    本署刑案資料查註紀錄表在卷可參，其5年內故意再犯本件
    有期徒刑以上之罪，為累犯，請依司法院釋字第775號解釋
    意旨，審酌是否依刑法第47條第1項規定加重其刑。又被告
    上開詐得財物，為其本案犯罪所得，請依刑法第38條之1第1
    項前段宣告沒收之，若全部或一部不能沒收時，請依刑法第38
    條之1第3項規定，追徵其價額。另報告意旨認被告上開所為
    ，係同時涉犯刑法第320條第1項之竊盜罪嫌，容有誤認，惟
    此部分若成立犯罪，應與起訴前揭事實間具有想像競合犯之
    裁判上一罪關係，為起訴效力所及，爰不另為不起訴處分，
    附此敘明。
三、依刑事訴訟法第451條第1項聲請逕以簡易判決處刑。
　　此　致
臺灣基隆地方法院基隆簡易庭
中　　華　　民　　國　 110　　年　　8 　　月　　1 　　日
　　　　　　　　　　　　　　  檢　察　官　蕭擁溱
本件正本證明與原本無異
中　　華　　民　　國　 110　　年　　8 　　月　　9 　　日
                              書  記  官  蕭綵璿
附錄本案所犯法條全文
中華民國刑法第339條
（普通詐欺罪）
意圖為自己或第三人不法之所有，以詐術使人將本人或第三人之
物交付者，處 5 年以下有期徒刑、拘役或科或併科 50 萬元以
下罰金。
以前項方法得財產上不法之利益或使第三人得之者，亦同。
前二項之未遂犯罰之。
本件係依刑事訴訟法簡易程序辦理，法院簡易庭得不傳喚被告、
輔佐人、告訴人、告發人等出庭即以簡易判決處刑；被告、被害
人、告訴人等對告訴乃論案件如已達成民事和解而要撤回告訴或
對非告訴乃論案件認有受傳喚到庭陳述意見之必要時，請即另以
書狀向簡易法庭陳述或請求傳訊。